

PERFIL PERSONAL

Profesional en contaduría publica, egresada de la universidad central, con conocimientos en gestión contable y financiera, realice como opción académica de grado módulo de posgrado Revisoría fiscal" bajo Normas Internacionales de información financiera (NIIF), Soy Especialista en Comunicación Estratégica para las Organizaciones, cuento con excelente manejo de Excel, Word, PowerPoint y programas contables tales como Uno-cinco, Siigo, Oracle, Sima, Sap, Helisa y Dialogo, IBS y heinsohn-Apoteosys,

Me destaco por ser una persona formada con criterios y valores éticos, que me permiten desempeñar mis labores con responsabilidad, disciplina, honestidad y orden, cuento con gran capacidad de comunicación, liderazgo y trabajo en equipo; Me caracterizo por proponer estrategias que permitan trabajar de forma eficiente para lograr cumplir con los objetivos propuestos.

LOGROS

- Participe como líder funcional en el proyecto de cambio de Core bancario en el tema de cuentas por pagar de MiBanco S.A.
- Potencializar aplicativo Aranda para actividades propias de la coordinación de Soporte admirativo y gestión de servicios de MiBanco.las cuales tenia a mi cargo,

CONTACTO

Celular: +57 3102349243

Email: jrodriguezt3@ucentral.edu.co jenycarolinarodriguezt@gmail.com karolitojen@hotmail.com

HABILIDADES

- Capacidad de liderazgo
- Propositiva
- Autónoma
- Excelente trabajo en equipo
- Excelentes relaciones Interpersonales
- Orientada al logro de objetivos

JENY CAROLINA RODRIGUEZ TAUTIVA

Contador Publico Especialista en Comunicación Estratégica Para las Organizaciones

EXPERIENCIA LABORAL

MIBANCO

Coordinadora de facturación y Soporte Administrativo

jul. de 2016- Sep 2022

Tel 601-2541220 - 601-2541200

Jefe Inmediata; Martha Álvarez - Directora Administrativa

Encargada de coordinar todas las actividades relacionadas con cuentas por pagar facturación de proveedores, programación de pagos, reenvio de soporte de pago a proveedores discriminando las retenciones practicadas, Negociación de canon de arrendamientos, creación y vinculación y evaluación de proveedores, revisión y aprobación de 130 cajas menores de las oficinas del Banco, anticipos a empleados, recepción de solicitud de viajes y asignación de celulares de acuerdo las políticas corporativas, garantizar el suministro de elementos de papelería, aseo y cafetería para toda la red del banco, al igual que velar por la atención y respuesta oportuna de las solicitudes recibidas de nuestros clientes internos y externos, Elaboración de Proyección de pagos semanal, ejecución de propuestas y estrategias de plan de ahorro de cuentas o procesos asignados a mi coordinación, elaborar informes del estado de los Okr´s propuestos por la Coordinación y Dirección Administrativa.

Control presupuestal y provisiones de las cuentas a cargo y demás actividades designadas por la Dirección Administrativa.

Dentro del banco participe durante 2 años en el proyecto del cambio del Core bancario realizando parámetros y pruebas centralizadas en las actividades del frente financiero.

CROWE HORWATH -Tel 601- 6067500

Asistente I de consultoría | Sep./2015 - Ene/2016

Jefe Inmediato: Catalina García

Cliente asignado: AVIANCA S.A - AUTOVIA NEIVA

GIRARDOT

Las labores desempeñadas fueron conciliación y análisis e cuentas contables, atención de requerimientos de los clientes internos y externos, Servicio de outsourcing, consultoría en Niif, proceso de activos fijos, cuentas por pagar y cuentas por cobrar,

COLWAGEN S.A - Tel: 601- 6258600 Asistente Contable /Oct 2011 - Jun 2015

Jefe Maira Alejandra Morales

Las funciones desempeñadas fueron, causación de cuentas por pagar y gastos de traspaso de los vehículos, provisiones, conciliaciones bancarias conciliación de cuentas contables, Inter compañías,

VAS COLOMBIA - Tel: 601-6258600

Asistente de Tesorería y Cartera/sep 2010-oct 2011

Jefe Diana González

Las funciones desempeñadas fueron, Alistamiento de pagos, conciliaciones de cuentas, cartas de transferencia entre cuentas, Inter-compañías, confirmación y elaboración de cheques, cobro de cartera, conciliación de cuentas de cartera, actualización e saldos bancarios,

PROQUINAL S.A. 601-2417800

Aux, Tesorería /Oct 2007 - Mar 2010

Jefe Inmediato: Jaime Alberto Parra

Las funciones desempeñadas fueron Ingreso de TRM diaria al aplicativo, pagos. nacionales y al exterior, actualización de flujo de caja, alistamiento de pagos, confirmación de traslados de cuentas o cheques girados, pago de nomina o pago a proveedores, conciliaciones bancarias, Negociación de divisas.

FORMACION ACADEMICA

UNIVERSIDAD MINUTO DE DIOS

Especialista en Comunicación Estratégica para las Organizaciones , Graduado en - Junio 2021

UNIVERSIDAD CENTRAL

Contador Publico con tarjeta profesional -Graduado en Julio -2015

UNIVERSIDAD CENTRAL

Opción académica de grado - Modulo de Posgrado en Normas Internacionales de información financiera (NIIF) Duración: 80 horas (Noviembre 2014)

SENA VIRTUAL

Titulo: Control y administración de inventarios Duración: 40 horas 02/08/2010 - 31/08/2010

SENA (Centro de Servicios Financieros)

Técnico Profesional en Gestión Contable y Financiera Duración: 1 año 22/02/2006 - 21/02/2007

SENA (Centro de Servicios Financieros)

Actualización en informática con énfasis en Excel Duración: 60 horas Finalización: 02/10/2007

CIDCA (Fundación Centro de Investigación, Docencia y Consultoría Administrativa)

Título: Formación Empresarial

Duración: 12 horas Finalización: 31/08/2007

COLEGIO MARILLAC

Bachiller Comercial - promoción 2005

EXPERIENCIA LABORAL

POTENCIAL HUMANO Tel 601-236 0747

Aux. Contable / abr 2007 - jul 2007

Labores desempeñadas; Elaboración de comprobantes contables, conciliación de cuentas, archivo, revisión y elaboración de facturas y notas crédito, solicitud de certificados de retenciones, revisión cartera pendiente apoyo al área de tesorería.

SEGURIDAD MOVIL DE COLOMBIA S.A. Tel 601 -346 9600

Aux. Contable (Etapa Productiva - Aprendiz Sena) /Ago. 2006 - Feb 2007

Jefe Inmediato: Clara Castro

Funciones, elaboración de recibos de caja, conciliación de cuentas, validación de fallas técnicas de los peajes, revisión de facturación, archivo, solicitud de certificados de retención, apoyo en área de tesorería y cartera.

REFERENCIAS

JENNY KATHERIN SALAMANCA Contador Público – Especialista en Costos Cel. 321-4768187

DEISY SANCHEZ

Contador Público - Especialista Gerencia de Proyectos Jefe de Contabilidad Mibanco S.A. Cel.3016041613

DIANA OSORIO comunicadora Social

Cel: 3167582563